臺灣苗栗地方法院刑事判決　　　　　　　　　　　　　九十二年度易字第四八九號
　　公　訴　人　臺灣苗栗地方法院檢察署檢察官
　　被　　　告　乙○○
右列被告因竊盜案件，經檢察官提起公訴（九十二年度偵緝字第二五一號、第二五０
號），本院依簡式審判程序審理，判決如左：
    主  文
乙○○連續攜帶兇器竊盜，處有期徒刑壹年貳月。
    事  實
一、乙○○基於意圖為自己不法所有之概括犯意，連續於左列時、地，竊取他人之財
    物：
  (一)先於民國九十一年二月二十五日晚上某時許，在苗栗縣份鎮○○路七五六號旁，
    持其所有、長度約十五至二十公分，質地堅硬，客觀上對於人之生命、身體、安
    全構成威脅，具行兇危險性之工具鐵製六角板手乙支，卸下丙○○所有、車牌號
    碼ＭＪ—七一七二號自用小客車上懸掛之車牌二面，得手後懸掛於其向楊長清租
    用、到期未歸還之車牌號碼為ＧＧ—四０二七號自用小客車上使用之。
  (二)復於同年四月十六日下午六時四十八分許，見甲○○駕駛車牌號碼為ＰＬ—一三
    一九號之自用小客車，未熄火將該車停放在苗栗縣苗栗市○○路與玉維路交岔路
    口，逕離車進入便利超商購買物品之際，認有機可乘，乃進入車內徒手竊取該車
    而駕駛離去。
二、嗣於九十一年三月二十二日晚上十一時三十分許，在新竹縣新埔鎮○○路六三一
    號前，駕駛前開懸掛竊得之ＭＪ—七一七二號車牌之租用自小客車時，為警當場
    查獲（前開六角扳手一支並未扣案）。又於九十一年四月十九日上午十一時三十
    分許，在新竹縣湖口鄉○○路十九號前，駕駛前開竊得之車號ＰＬ—一三一九號
    自用小客車時，為警攔檢查獲。
三、案經新竹縣警察局新埔分局及新竹縣警察局報告臺灣新竹地方法院檢察署呈請臺
　　灣高等法院檢察署核轉臺灣苗栗地方法院檢察署檢察官偵查起訴。
    理  由
一、程序方面：
    本件被告乙○○所犯為刑法第三百二十一條第一項第三款、刑法第三百二十條第
    一項之罪，核屬刑事訴訟法第二百七十三條之一第一項所定死刑、無期徒刑、最
    輕本刑為三年以上有期徒刑以外之罪，亦非高等法院管轄之第一審案件，而被告
    於本院行準備程序中就被訴事實為有罪之陳述，經告知被告簡式審判程序之旨並
    聽取當事人意見後，本院合議庭裁定由受命法官獨任進行簡式審判程序，合先敘
    明。
二、認定犯罪事實所根據的證據及理由：
  (一)被告乙○○於偵查及本院審理時自白竊盜二次之犯行（見九十二年度偵緝字第二
    五０號卷第十六頁、本院九十三年四月十四日準備程序及簡式審判筆錄）。
  (二)犯罪事實欄一(一)之事實，業據證人即被害人丙○○於警詢證述車牌遭竊情節明確
    （見九十一年度偵字第一六九八號卷第六至七頁），且有證人楊長青於警詢中證
    述其將車號ＧＧ—四０二七號之自用小客車出租予被告乙節屬實（同上偵卷第八
    至九頁），此外，復有被害人所立具之贓物認領保管單、車輛竊盜車牌失竊資料
    個別查詢報表—查詢認可資料各一紙附卷可稽（見同上偵卷第十頁）。
  (三)犯罪事實欄一(二)之事實，業據證人即被害人甲○○於警詢證述汽車遭竊情節屬實
    （見九十一年度偵字第二二三四號卷第九至十頁），且有被害人所立具之贓物認
    領保管單一紙、車輛竊盜車牌失竊資料個別查詢報表—查詢認可資料一紙附卷可
    稽（見同上偵卷第十二頁、第十五頁）。
  (四)綜上所述，被告之自白，核與事實相符，應堪採信。本件事證明確，被告犯行堪
    以認定。
三、論罪科刑的理由：
  (一)按刑法第三百二十一條第一項第三款之攜帶兇器，其兇器之種類並無限制，凡客
    觀上足以對人之生命、身體、安全構成威脅者均屬之。且只需行竊時有攜帶此種
    具有危險性之兇器已足，並不以攜帶之初即有行凶之意圖為必要，最高法院七十
    九年台上字第五二五三號判例可資參照。次按關於犯罪事實欄一(一)之竊盜犯行，
    據被告供稱其竊取車牌用之鐵製六角扳手乙支，屬金屬材質，其持以將車牌卸下
    ，可見質地堅硬，客觀上足以對人之生命、身體、安全構成威脅，具行兇之危險
    性，認屬前開法條上所稱之兇器當無疑；故核被告所為，犯罪事實欄一(一)部分，
    係犯刑法第三百二十一條第一項第三款之攜帶兇器竊盜罪，犯罪事實欄一(二)部分
    ，係犯同法第三百二十條第一項之普通竊盜罪。
  (二)至被告將竊得之車牌二面黏貼懸掛於其所租用之車號ＧＧ—四０二七號自小客車
    上，供己行駛之用乙節。查自小客車車牌，係行車之許可憑證，固屬於刑法第二
    百十二條所列特許證之一。惟被告二人並未曾就該面車牌進行任何之塗改、變更
    ，則該車牌既為監理機關所發之真正牌照，並未有偽造或變造之行為，亦應無構
    成偽造文書罪可言，是被告懸掛其他車輛車牌行駛之行為，充其量僅屬道路交通
    管理處罰條例第十二條第一項第五款後段之行政罰範疇，尚不能以刑法第二百十
    六條、第二百十二條之行使特種文書罪相繩，併此敘明。
  (三)就被告先後二次竊盜犯行，時間密接，方法相同，所犯為基本構成要件相同之罪
    名，顯係基於概括犯意而為，為連續犯，應依刑法第五十六條之規定，以情節較
    重之攜帶兇器竊盜罪一罪論，並加重其刑。
  (四)爰審酌：
    被告正值年壯，竟不思正途獲取財物，冀圖不勞而獲，連續二次竊取他人財物，
    其中竊得之自小客車價值匪淺，本應嚴罰重懲，惟念及被告未曾受有期徒刑以上
    刑之宣告，素行尚稱良好，有臺灣高等法院被告全國前案紀錄表及臺灣苗栗地方
    法院檢察署刑案資料查註紀錄表在卷可按，而本案竊得財物均已歸還被害人，尚
    未造成難以彌補之損害，參以被告於本院審理時對所犯情節俱能坦承交代，態度
    良好，有坦承悔過之具體表現，併參酌其生活狀況、品行、智識程度、犯罪之動
    機、目的、手段、所生危害及公訴檢察官向本院具體求處有期徒刑一年二月等一
    切情狀，爰量處主文所示之刑，以資懲儆。
  (五)沒收部分：
    被告所有供其竊盜犯行所用之鐵製六角扳手乙支並未扣案，被告供稱已經丟棄等
    語（見九十二年度偵緝字第二五０號卷第十六頁），且亦非其他依法應沒收之物
    ，為免執行困難，爰不予宣告沒收，一併敘明。
四、適用法律依據：
    (一)刑事訴訟法第二百七十三條之一第一項，第二百九十九條第一項前段。
    (二)刑法第三百二十一條第一項第三款。
    (三)刑法第五十六條。
本案經檢察官劉正穆到庭執行職務。
中　　　華　　　民　　　國　　九十三　　年　　　四　　　月　　二十九　　日
                                    臺灣苗栗地方法院刑事第二庭
                                          法  官  顧 正 德
右正本證明與原本無異。
如不服本判決，應於判決送達後十日內向本院提出上訴狀（應抄附繕本）。
                                          書記官  黃 正 中
中　　　華　　　民　　　國　　九十三　　年　　　五　　　月　　　四　　　日
附錄本判決論罪科刑法條全文：
中華民國刑法第三百二十一條第一項
犯竊盜罪而有左列情形之一者，處六月以上、五年以下有期徒刑：
一  於夜間侵入住宅或有人居住之建築物、船艦或隱匿其內而犯之者。
二  毀越門扇、牆垣或其他安全設備而犯之者。
三  攜帶兇器而犯之者。
四  結夥三人以上而犯之者。
五  乘火災、水災或其他災害之際而犯之者。
六  在車站或埠頭而犯之者。
